臺灣桃園地方法院民事裁定　九十二年度聲字第一○九三號
　　聲　請　人　乙○○
　　相　對　人　戊○○
　　　　　　　　甲○○
　　　　　　　　丙○○
　　　　　　　　丁○○
右當事人間聲請返還提存物事件，本院裁定如左：
    主    文
聲請人依本院八十七年度聲字第二二三號民事裁定所提存本院八十七年度存字第一八
八二號提存事件之擔保金新台幣壹仟伍佰陸拾萬元准予返還。
    理    由
一、聲請意旨略以：聲請人前依本院民國八十七度聲字第二二三號民事裁定，為擔保
    相對人對其聲請本院八十六年度執字第一二一七號拍賣抵押物強制執行事件之停
    止執行，曾提存新台幣（下同）一千五百六十萬元之擔保金，以本院八十七年度
    存字第一八八二號提存事件提存，並在本院八十六年度訴字第五九九號確認抵押
    權不存在事件終結前暫時停止前開事件之強制執行程序在案。嗣兩造間請求確認
    買賣關係不存在等事件分別經本院八十六年度訴字第五九九號、台灣高等法院八
    十七年度上字第一五五八號、最高法院九十年度台上字第三八六號、台灣高等法
    院九十年度上更一字第九七號及最高法院九十二年度台上字第一五九一號民事判
    決判決確定，聲請人並依民事訴訟法第一百零四條第一項第三款規定，以存證信
    函催告相對人於二十日內行使權利，惟催告時間已屆滿多時，相對人並未於該期
    間內行使權利，為聲請返還前開擔保金等語。
二、按訴訟終結後，供擔保人證明已定二十日以上之期間，催告受擔保利益人行使權
    利而未行使，或法院依供擔保人之聲請，通知受擔保利益人於一定期間內行使權
    利並向法院為行使權利之證明而未證明者，法院應依供擔保人之聲請，以裁定命
    返還其提存物或保證書。前開規定，於其他依法令供訴訟上之擔保者，準用之。
    民事訴訟法第一百零四條第一項第三款、第一百零六條分別定有明文。
三、經查聲請人為擔保相對人對其聲請本院八十六年度執字第一二一七號拍賣抵押物
    強制執行事件之停止執行，曾依本院八十七年度聲字第二二三號民事裁定，向本
    院以八十七年度存字第一八八二號案提存一千五百六十萬元，而停止本院八十六
    年度執字第一二一七號強制執行事件之強制執行。嗣聲請人對相對人提起之本案
    確認買賣關係不存在等事件，分別經本院八十六年度訴字第五九九號、台灣高等
    法院八十七年度上字第一五五八號、最高法院九十年度台上字第三八六號、台灣
    高等法院九十年度上更一字第九七號及最高法院九十二年度台上字第一五九一號
    民事判決判決確定，判決結果兩造互有勝敗，聲請人並於九十二年八月二十二日
    以郵局存證信函催告受擔保利益人即相對人於二十日內就前開擔保金行使權利，
    該函已於同年月二十五日送達於相對人戊○○、丙○○；另於同年月二十六日送
    達於相對人丁○○；於同年九月二十六日送達於相對人甲○○，惟相對人迄今均
    仍未行使權利之事實，有聲請人提出之本院本院八十七年度聲字第二二三號民事
    裁定二件、裁定確定證明書、八十七年度存字第一八八二號提存書、八十六年度
    訴字第五九九號、台灣高等法院八十七年度上字第一五五八號、最高法院九十年
    度台上字第三八六號、台灣高等法院九十年度上更一字第九七號及最高法院九十
    二年度台上字第一五九一號民事判決、存證信函各一件、戶籍謄本、掛號郵件收
    件回執各四件在卷可稽，復經本院依職權向本院、台灣高雄地方法院及台灣台北
    地方法院函查相對人迄未在本院對聲請人提起訴訟、聲請支付命令或調解乙節屬
    實，亦有本院民事科查詢簡答表二件、台灣高雄地方法院九十二年二月十二日（
    九三）雄院貴民愛行字第六五二九號函、台灣台北地方法院同年月十八日北院錦
    文人字第○九三○一○一○一八號函各一件存卷足憑，本院並依職權調取本院八
    十七年度聲字第二二三號、八十七年度存字第一八八二號、八十六年度訴字第五
    九九號卷查對無誤，足見聲請人主張其聲請停止執行之本案訴訟業經法院判決確
    定而告終結，及相對人逾期未對前開擔保金行使權利等情屬實。從而聲請人聲請
    返還擔保金，合於前開法律規定，應予准許。
四、依民事訴訟法第一百零四條第一項第三款、第一百零六條，裁定如主文。
中　　　華　　　民　　　國　　九十三　　年　　　二　　　月　　二十七　　日
                      臺灣桃園地方法院民事第二庭
~B法　　　官　林雯娟
右為正本係照原本作成
如對本裁定抗告須於裁定送達後十日內向本院提出抗告狀，並應繳納抗告裁判費新台
幣四十五元。
~B法院書記官　林韡婷
中　　　華　　　民　　　國　　九十三　　年　　　一　　　月　　 三十　　 日
